【裁判字號】    92,訴緝,119
【裁判日期】    921031
【裁判案由】    竊盜等
【裁判全文】
臺灣高雄地方法院刑事判決                        九十二年度訴緝字第一一九號
    公  訴  人  台灣高雄地方法院檢察署檢察官
    被      告  乙○○
右列被告因竊盜等案件，經檢察官提起公訴（八十六年度偵字第一一００八號、一一
０一四號、一二０一八號、一三二０八號、一四一二０號、一四四四七號），本院判
決如左：
    主  文
乙○○無罪。
    理  由
一、公訴意旨略以：黃中玄（業經台灣高等法院高雄分院以八十七年度上訴字第一一
    七一號判決確定）於民國八十六年四月間與鄭文玉（業經台灣高等法院高雄分院
    以八十七年度上訴字第一一七一號判決確定）等人共組竊盜集團，共同竊取他人
    之車輛，再以每輛新台幣（下同）二萬五千至八萬元之代價售予明知為贓物之郭
    信安（業經台灣高等法院高雄分院以八十七年度上訴字第一一七一號判決確定）
    ，郭信安收受後又將車號不詳之三點五噸大貨車及車號不詳之小客車以十五萬元
    之代價售予明知為贓物之孫憲文（業經台灣高等法院高雄分院以八十七年度上訴
    字第一一七一號判決確定），嗣孫憲文於八十六年三月間以十六萬元之價格出售
    予明知為贓物之被告乙○○，因認被告涉犯刑法第三百四十九條第二項之故買贓
    物罪嫌等語。
二、按犯罪事實應依證據認定之，無證據不得推定其犯罪事實；又不能證明被告犯罪
    者，應諭知無罪之判決，刑事訴訟法第一百五十四條及第三百零一條第一項分別
    定有明文。次按刑事訴訟法上所謂認定犯罪事實之證據，係指足以認定被告確有
    犯罪行為之積極證據而言，如未能發現相當證據或證據不足以證明，自不能以推
    測或擬制之方法，以為裁判基礎，最高法院二十九年上字第三一五號及四十年
    台上字第八六號分別著有判例可資參照。又共同被告所為不利於己之供述，固得
    採為其他共同被告犯罪之證據，惟此項不利之供述，仍應調查其他必要之證據，
    以察其是否與事實相符，自難專憑此項供述，為其他共同被告犯罪事實之認定。
    亦即仍須有補強證據以擔保該共同被告自白之真實性，始得採為論罪之依據。而
    所謂補強證據，則指除該共同被告不利於己之陳述外，其他足以證明該陳述之事
    實確具有相當程度真實性之證據而言，雖所補強者，非以事實之全部為必要，但
    亦須因補強證據與該項陳述之相互利用，足使犯罪事實獲得確信者，始足當之（
    最高法院八十八年度台上字第六七三一號判決參照）。
三、公訴人認被告涉犯故買贓物罪嫌，無非係以共同被告孫憲文之供述為其唯一論據
    。然訊據被告於本院審理中堅決否認上開犯行。辯稱：伊於八十三間即出境至中
    國大陸，九十二年間始返台，本件八十六年三月間案發時，伊於中國大陸服刑等
    語。經查：被告於八十三年五月十七日出國，於九十二年六月十一日始返回台灣
    ，有被告入出國日期證明書附卷可稽（本院卷第三六頁）。又被告於八十三年間
    在中國大陸因涉犯「組織他人偷越邊境罪」，於八十三年九月十四日被監視居住
    ，嗣經福建省泉州市中級人民法院於八十五年十二月十三日判處有期徒刑十一年
    確定，有該院（一九九六）泉刑初字第三一一號刑事判決書在卷可佐（本院卷第
    二九頁至第三五頁）。再被告前開判決原定執行期間自八十三年九月十四日起至
    九十四年九月十三日止，嗣因被告服刑期間表現良好，經減刑二年八月，乃於九
    十二年一月十三日服刑期滿，有釋放證明書一份及福建省莆田市中級人民法院刑
    事裁定書二份附卷可稽（本院卷第二八頁、第五三頁至第五六頁）。足見，被告
    於本件案發之八十六年間確實於中國大陸執行徒刑，應堪認定。是公訴人僅憑共
    同被告孫憲文之供述，遽認被告有知車號不詳之三點五噸大貨車及車號不詳之小
    客車係屬贓物，仍於八十六年三月間以十六萬元之代價向孫憲文購買之，因認被
    告涉犯刑法第三百四十九條第二項之故買贓物罪嫌，顯有未洽。此外，本院復查
    無其他積極證據足認被告有公訴意旨所載之故買贓物犯行，不能證明被告犯罪，
    自應為被告無罪之諭知。
據上論斷，應依刑事訴訟法第三百零一條第一項，判決如主文。
本案經檢察官甲○○到庭執行職務。
中    華    民    國    九十二    年      十      月      三十一      日
                                  臺灣高雄地方法院刑事第五庭
                                    審判長法  官  吳  永  宋
                                          法  官  林  家  賢
                                          法  官  洪  能  超
右正本證明與原本無異。
如不服本判決，應於判決送達後十日內，向本院提出上訴狀。
                                          書記官吳  金  霞
中    華    民    國    九十二    年      十      月      三十一      日


司法院資訊處製作；財團法人民間司法改革基金會備份。
